german.affix
SFX S Y 3
SFX S   0       s          [^ßs]
SFX S   0       ses        s
SFX S   ß       sses       ß



SFX Q Y 4
SFX Q   0       se         s                                     # Geheimnis > Geheimnisse
SFX Q   0       sen        s                                     # Geheimnis > Geheimnissen
SFX Q   ß       sse        ß                                     # Geheimnis > Geheimnisses
SFX Q   ß       ssen       ß                                     # Geheimnis > Geheimnisses


########

# Genitiv seperate -s and -es, many words may take them both! (Muts, Mutes)
SFX T Y 1
SFX T   0       es         .                                     # Platz > Platzes


# verbs:
# capitalization problem revisited!
SFX J Y 10                                                       # -ung (verb -> noun)
SFX J   eln     lung       eln                                   # handeln > handlung #nn
SFX J   n       ung        ern                                   # wandern > wanderung
SFX J   en      ung        en                                    # reiben > reibung
SFX J   eln     lungen     eln                                   # handeln > handlungen #nn
SFX J   n       ungen      ern                                   # wandern > wanderungen
SFX J   en      ungen      en                                    # reiben > reibungen
SFX J   0       ung        [^n]                                  # bild > bildung
SFX J   0       ungen      [^n]                                  # abbild > abbildungen
SFX J   el      lung       el                                    # drossel > drosslung #nnn
SFX J   el      lungen     el                                    #nnn


SFX B N 24                                                       # -bar  (verb -> adj.):
SFX B   n       bar        e[lr]n                                # wundern > wunderbar
SFX B   n       bare       e[lr]n
SFX B   n       baren      e[lr]n
SFX B   n       barer      e[lr]n
SFX B   n       bares      e[lr]n
SFX B   n       barem      e[lr]n
SFX B   en      bar        [^s]en                                    # halten > haltbar
SFX B   en      bare       [^s]en
SFX B   en      baren      [^s]en
SFX B   en      barer      [^s]en
SFX B   en      bares      [^s]en
SFX B   en      barem      [^s]en
SFX B   en      bar        [^s]sen                                    # halten > haltbar
SFX B   en      bare       [^s]sen
SFX B   en      baren      [^s]sen
SFX B   en      barer      [^s]sen
SFX B   en      bares      [^s]sen
SFX B   en      barem      [^s]sen
SFX B   ssen    ßbar       ssen                                    # halten > haltbar
SFX B   ssen    ßbare      ssen
SFX B   ssen    ßbaren     ssen
SFX B   ssen    ßbarer     ssen
SFX B   ssen    ßbares     ssen
SFX B   ssen    ßbarem     ssen


SFX D Y 6                                                        # -d..  (verb -> Partizip Präs.):
SFX D   0       d          n                                     # schlafen > schlafend
SFX D   0       de         n
SFX D   0       den        n
SFX D   0       der        n
SFX D   0       des        n
SFX D   0       dem        n


# Du-form imperative endings
SFX W Y 10
SFX W   en      0          [^imns]en                              # reimen > reim
SFX W   en      0          [^s]sen
SFX W   ssen    ß          ssen
SFX W   en      0          eien                                  # schreien > schrei
SFX W   en      0          [^bght][mn]en                         # rennen > renn
SFX W   en      0          [^c]hnen                              # dehnen        > dehn
SFX W   n       0          eln                                   # lächeln > lächel
SFX W   n       0          ern                                   # nähern > näher
SFX W   st      0          st                                    # trittst > tritt
SFX W   t       0          [^s]t                                 # nimmt > nimm

#
# Present tense:
#
# ich, ihr-forms are seperated from du,er/sie/es-forms.
# Many (starke) verbs can only build the ich,ihr-form from the infinitive.
#       tragen/I > trage, tragt
#
# Also flag X is sometimes useful for past tense of Konjunktiv:
#       abnahmen/X > abnahmst, abnahmt
#
# For present tense regular (schwache) verbs, I and X will go together.
#
SFX I Y 22
SFX I   n       0          en                                    # kommen > komme
SFX I   eln     le         [^s]eln                           # lächeln > lächle #nnn
SFX I   eln     le         [^s]seln                           # lächeln > lächle #nnn
SFX I   sseln   ßle        sseln
SFX I   n       e          eln                                   # auch: lächeln > lächele
SFX I   ern     re         [^s]ern                                   # wandern > wandre
SFX I   ern     re         [^s]sern                                   # wandern > wandre
SFX I   ssern   ßre        ssern                                 # wandern > wandre
SFX I   n       e          ern                                   # auch: nähern > nähere
SFX I   n       t          e[lr]n                                # lächeln > lächelt
SFX I   n       t          [dt]en
SFX I   en      t          [^dimnts]en                           # schaff"|t
SFX I   en      t          [^s]sen
SFX I   en      t          eien                                  # schreien > schreit
SFX I   n       t          [^e]ien                               # knien > kniet
SFX I   n       t          chnen
SFX I   en      t          [^c]h[mn]en                           # nehmen > nehmt
SFX I   n       t          [^aäehilmnoöuür][mn]en
SFX I   en      t          [aäeilmnoöuür][mn]en
SFX I   ssen    ßt         ssen
SFX I   n       e          un                                    # tun > ich tue
SFX I   n       t          un                                    # tun > er tut


SFX X Y 27         # other present tense verb endings:
SFX X   n       t          e[lr]n                                # lächeln > lächelt
SFX X   n       t          [dtw]en                               # arbeiten > arbeitet
SFX X   en      t          eien                                  # schreien > schreit
SFX X   n       t          [^e]ien                               # knien > kniet
SFX X   en      t          [^ditmnws]en                           # leben > lebt
SFX X   en      t          [^s]sen                           # leben > lebt
SFX X   n       t          chnen                                 # rechnen > rechnet
SFX X   en      t          [^c]h[mn]en                           # ahnen > ahnt
SFX X   n       t          [^aäehilmnoöuür][mn]en                # atmen > atmet
SFX X   en      t          [aäeilmnoöuür][mn]en                  # lernen > lernt
SFX X   ssen    ßt         ssen
SFX X   n       t          un                                    # tun > tut
SFX X   st      0          tst                                   # trittst > tritt
SFX X   n       st         e[lr]n                                # nähern > näherst
SFX X   n       st         [dtw]en                               # arbeiten > arbeitest
SFX X   en      st         [^dimnßstwzx]en                       # leben > lebst
SFX X   en      st         eien                                  # schreien > schreist
SFX X   n       st         [^e]ien                               # knien > kniest
SFX X   n       st         chnen                                 # rechnen > rechnest
SFX X   en      st         [^c]h[mn]en                           # ahnen > ahnst
SFX X   n       st         [^aäehilmnoöuür][mn]en                # atmen > atmest
SFX X   en      st         [aäeilmnoöuür][mn]en                  # lernen > lernst
SFX X   n       st         un                                    # tun > tust
SFX X   n       st         [ßsxz]en                              # heißen > heißest
SFX X   n       st         schen                                 # wischen > wischest
SFX X   t       st         [^sz]t                                # nimmt > nimmst
SFX X   t       est        zt                                    # schmilzt > schmilzest

# Past-tense ich/er/sie/es-form endings
SFX Y Y 43
SFX Y   n       te         e[lr]n                                # lächeln > lächelte
SFX Y   n       te         [dtw]en                               # arbeiten > arbeitete
SFX Y   en      te         [^dimntw]en                           # leben > lebte
SFX Y   en      te         eien                                  # freien > freite
SFX Y   n       te         [^e]ien                               # knien > kniete
SFX Y   n       te         chnen                                 # rechnen > rechnete
SFX Y   en      te         [^c]h[mn]en                           # ahnen > ahnte
SFX Y   n       te         [^aäehilmnoöuür][mn]en                # atmen > atmete
SFX Y   en      te         [aäeilmnoöuür][mn]en                  # lernen > lernte
SFX Y   ssen    ßte        ssen
SFX Y   n       test       e[lr]n                                # lächeln > lächeltest
SFX Y   n       test       [dtw]en                               # arbeiten > arbeitetest
SFX Y   en      test       [^dimnstw]en                           # leben > lebtest
SFX Y   en      test       [^s]sen                           # leben > lebtest
SFX Y   en      test       eien                                  # freien > freitest
SFX Y   n       test       [^e]ien                               # knien > knietest
SFX Y   n       test       chnen                                 # rechnen > rechnetest
SFX Y   en      test       [^c]h[mn]en                           # ahnen > ahntest
SFX Y   n       test       [^aäehilmnoöuür][mn]en                # atmen > atmetest
SFX Y   en      test       [aäeilmnoöuür][mn]en                  # lernen > lerntest
SFX Y   ssen    ßtest      ssen
SFX Y   n       tet        e[lr]n                                # nähern > nähertet
SFX Y   n       tet        [dtw]en                               # rasten > rastetet
SFX Y   en      tet        [^dimnstw]en                           # rasen > rastet
SFX Y   en      tet        [^s]sen
SFX Y   en      tet        eien                                  # freien > freitet
SFX Y   n       tet        [^e]ien                               # knien > knietet
SFX Y   n       tet        chnen                                 # rechnen > rechnetet
SFX Y   en      tet        [^c]h[mn]en                           # ahnen > ahntet
SFX Y   n       tet        [^aäehilmnoöuür][mn]en                # atmen > atmetet
SFX Y   en      tet        [aäeilmnoöuür][mn]en                  # lernen > lerntet
SFX Y   ssen    ßtet      ssen
SFX Y   n       ten        e[lr]n                                # lächeln > lächelten
SFX Y   n       ten        [dtw]en                               # arbeiten > arbeiteten
SFX Y   en      ten        [^dimnstw]en                           # leben > lebten
SFX Y   en      ten        [^s]sen
SFX Y   en      ten        eien                                  # freien > freiten
SFX Y   n       ten        [^e]ien                               # knien > knieten
SFX Y   n       ten        chnen                                 # rechnen > rechneten
SFX Y   en      ten        [^c]h[mn]en                           # ahnen > ahnten
SFX Y   n       ten        [^aäehilmnoöuür][mn]en                # atmen > atmeten
SFX Y   en      ten        [aäeilmnoöuür][mn]en                  # lernen > lernten
SFX Y   ssen    ßten       ssen
